【裁判字號】    95,裁,775
【裁判日期】    950420
【裁判案由】    徵收放領
【裁判全文】
最  高  行  政  法  院  裁  定
                                     95年度裁字第00775號
上  訴  人  丁○○
            乙○○
            丙○○
                       （兼上二人送達代收人）
被 上訴 人  桃園縣政府
代  表  人  甲○○
上列當事人間因徵收放領事件，上訴人對於中華民國93年10月22
日臺北高等行政法院93年度訴字第2520號判決，提起上訴。本院
裁定如下：
    主  文
上訴駁回。
上訴審訴訟費用由上訴人負擔。
    理  由
一、按對於高等行政法院判決上訴，非以其違背法令為理由，不
    得為之，行政訴訟法第242條定有明文。是對於高等行政法
    院判決上訴，若未具體說明原判決違背何項法令、不適用或
    如何適用不當之具體情事，即非主張原判決違背法令以為上
    訴理由，其上訴不應准許。
二、本件上訴人等3人於92年1月24日以桃園縣政府為被上訴人，
    指稱桃園縣楊梅鎮○○○段340－2、346、116、122－2、11
    7－1、118－1地號6筆土地，持分大於壹，是因未依規定辦
    理附帶放領所致，向臺北高等行政法院提起行政訴訟，請求
    撤銷逾期辦理的附帶放領，使持分回復為整數「壹」，案經
    臺北高等行政法院審認，探求上訴人真意在提起訴願，乃以
    93年2月17日（93）院百忠股92訴00422字第02902號函移請
    內政部受理。內政部旋以93年1月27日台內訴字第093000291
    4號函請上訴人補正不服被上訴人何項行政處分及具體之訴
    願事實及理由，經上訴人於93年3月16日補正訴願書載明不
    服被上訴人91年10月16日府地籍字第0910226839號函，並主
    張撤銷楊梅鎮○○○段340－2、346、116、122－2、117－1
    、118－1地號6筆土地附帶徵收放領案。經查上開六筆土地
    係民國42年間政府實施耕者有其田政策時由被上訴人徵收原
    地主劉銀生等出租部分耕地後附帶放領予承領人，承領人已
    依實施耕者有其田條例第21條規定完成耕地承領之程序，產
    權業已確定。惟因地政機關當時未依同條例第22條規定辦理
    土地權利變更登記，嗣於發現錯誤後，已於77年辦理更正登
    記補載承領人，惟原地主自耕保留部分並未隨即辦理持分交
    換移轉登記。因本案土地持分合計不等於一，桃園縣楊梅地
    政事務所奉被上訴人89年9月8日府地籍字第76842函准辦理
    更正，將原有持分比例相對減少，使各筆土地持分合計等於
    一在案，惟真正所有持分仍需俟各共有人間達成協議後始能
    確認，故於登記簿其他登記欄仍載有「產權未定，未辦持分
    交換前不得移轉設定」等字樣。嗣上訴人於91年9月16日以
    系爭6筆土地持分大於一是因未依實施耕者有其田條例之規
    定，辦理附帶放領所致為由，向楊梅地政事務所提出申請書
    ，請求撤銷系爭土地附帶放領，經函轉被上訴人以91年10月
    16日府地籍字第0910226839號函略謂於法無據，經遭駁回。
    上訴人不服，遂提起本件行政訴訟。其上訴意旨略以：本件
    系爭土地並未列在租約上，非放領的標的，卻被拿來公告放
    領，是侵佔上訴人所有權，上訴人追回所有權，並沒有法定
    期限之限制，被上訴人以程序合法公告掩蓋之，並請縣政府
    拿出放領標的之依據，否則即為偽造文書等語。本院經查上
    開上訴意旨，無非就原審取捨證據認定事實之職權行使指摘
    原判決不當，而非表明該判決所違背之法令及其具體內容，
    暨依訴訟資料合於該違背法令之具體事實，難認其已合法表
    明上訴理由，本件上訴人僅泛稱有上訴之事由，並未具體說
    明原判決有違背何項法令、不適用法規或如何適用不當之具
    體情事，依首開規定及說明，其上訴為不合法，應予駁回。
三、依行政訴訟法第249條第1項前段、第104條、民事訴訟法第
    95條、第78條，裁定如主文。
中    華    民    國    95    年    4     月    20    日
                  第一庭審判長法  官  葉  振  權
                              法  官  林  茂  權
                              法  官  陳  秀  美
                              法  官  劉  鑫  楨
                              法  官  梁  松  雄
以  上  正  本  證  明  與  原  本  無  異
中    華    民    國    95    年    4     月    21    日
                              書記官  郭  育  玎


司法院資訊處製作；財團法人民間司法改革基金會備份。
